臺灣彰化地方法院刑事判決
   109年度原訴字第23號
                                      110年度訴字第76 號
111年度訴字第144號
111年度訴字第145號
111年度訴字第241號
公  訴  人  臺灣彰化地方檢察署檢察官 
被      告  何名凱


                    （另案於法務部○○○○○○○○○○○執行中）
選任辯護人  謝尚修律師
            謝逸文律師
上列被告因加重詐欺等案件，經檢察官提起公訴（109年度偵字
第9963號、第10050號、第10652號），及追加起訴（109年度偵
字第13124號）、移送併辦審理（109年度少連偵字第173號、109
年度偵字第13124號、臺灣高雄地方檢察署109年度偵字第21825
號），暨臺灣高雄地方法院（110年度審金訴字第277號、第278
號）、臺灣橋頭地方法院（110年度審金訴字第166號）裁定移送
本院合併審判，本院依簡式審判程序，合併判決如下：
    主  文
甲○○犯如附表一主文欄所示之罪，各處如所示之刑。應執行有期
徒刑一年四月。
    犯罪事實及理由
一、本案根據被告甲○○之自白、證人即同案被告莊予恩、蔡慶翰
    、陳仲寅、李進傑、如附表一所示之被害人兼或於警詢、偵
    查之證詞、自動櫃員機監視器翻拍照片、便利商店監視器翻
    拍照片、員警蒐證照片、被害人提出之行動電話畫面翻拍照
    片、相關匯款資料、網路轉帳明細、存摺影本、如附表一所
    示帳戶之開戶資料、交易明細，認定以下犯罪事實：
　㈠甲○○自民國109年4月中旬某日起，基於參與犯罪組織之犯意
    ，加入「金蘋果」所屬之詐欺集團，該集團是3人以上、以
    實施詐術為手段，所組成具有持續性及牟利性之結構性組織
    ，且擔任領取詐欺款項之車手，再將款項交給詐欺集團上游
    ，以掩飾、隱匿詐欺不法所得之去向。
  ㈡甲○○及所屬詐欺集團其他成員，共同意圖為自己不法之所有
    ，基於三人以上共同詐欺取財、洗錢之犯意聯絡，由詐欺集
    團成員於附表一所示之時間，以所示之方式，向所示之人行
    騙，他們因而陷於錯誤，分別將所示之金融機構帳戶提領工
    具（含密碼）、金額，寄出、匯入所示之人頭帳戶內，之後
    ，詐欺集團成員領取帳戶提領工具，且將之交給甲○○，甲○○
    又依據指示前往領款，並將取得款項交給上游詐騙集團成員
    ，因而成功掩飾、隱匿如附表一所示（編號A並不構成洗錢
    罪）詐欺不法所得之去向。
二、論罪科刑：
  ㈠核被告如上開㈠、附表一編號A所示所為（首次詐欺取財犯行
    ），係犯刑法第339條之4第1項第2款之三人以上共同詐欺取
    財罪、組織犯罪條例第3條第1項之參與犯罪組織罪；如附表
    一編號1至11所示所為，均係犯洗錢防制法第14條第1項之洗
    錢罪，及刑法第339條之4第1項第2款之三人以上共同詐欺取
    財罪（公訴人於本院審理時，業已更正本案構成洗錢防制法
    第14條第1項之洗錢罪，基於檢察一體原則，本院應受更正
    後之法條拘束）。
　㈡公訴人認為，被告就附表一編號A所示之犯行，另構成洗錢防
    制法第14條第1項之洗錢罪，但此為詐欺集團騙取人頭帳戶
    之犯罪事實，並未直接導致犯罪所得（帳戶提領工具）遭掩
    飾或隱匿，自與該條之構成要件不合，本應為無罪之諭知，
    但此與上開論罪部分，具有想像競合犯裁判上一罪關係，爰
    不另為無罪諭知。公訴人於本院審理時表示，並未起訴被告
    參與犯罪組織罪，但經臺灣高雄地方法院、臺灣橋頭地方法
    院裁定移送本院合併審判後，已經可以清楚得知被告所犯如
    附表一編號A所示犯行，為其參與詐欺集團後之首次犯行，
    此部分與已起訴之加重詐欺取財罪，具有想像競合犯之裁判
    上一罪關係，依據一般多數實務之看法，此部分為本院審理
    之範圍，而被告參與犯罪組織之事實，已經在本案起訴書、
    追加起訴書、併案意旨書清楚載明，本院漏未告知此部分已
    經起訴，對於被告防禦權不生影響，在此一併指明。
  ㈢被告就上開犯行，與犯罪事實欄所示之人，有犯意聯絡與行
    為分擔，應為共同正犯。
　㈣被告持人頭帳戶之提領工具前往提款，雖有多次提領行為，
    但被告是共同基於單一提領之主觀犯意，於緊密之時間、地
    點提領詐騙所得，侵害同一財產法益，應屬接續犯之一罪。
　㈤被告以一行為，同時觸犯上開罪名，為想像競合犯，均應從
    一重之加重詐欺罪處斷。
　㈥被告所犯上開各罪，犯意各別、行為互異，應分論併罰之。
　㈦被告前因過失傷害案件，經判處有期徒刑3月，於107年6月7
    日易科罰金執行完畢等情，此有臺灣高等法院被告前案紀錄
    表在卷可佐，其於前案有期徒刑執行完畢後，5年以內故意
    再犯本件有期徒刑以上之罪，為累犯，就法定最高度刑部分
    ，均應依法加重其刑，本院考量被告所犯之前案，與本案罪
    質具有重大差異，欠缺任何關連性，予以加重最低度刑，應
    屬罪責不相當，依據司法院大法官釋字第775號解釋意旨，
    不應依法加重最低度之本刑。
　㈧被告就上開參與犯罪組織、洗錢犯行，已於偵查、本院審理
    時自白在案，應依組織犯罪條例第8條第2項後段、洗錢防制
    法第16條第2項減輕其刑（雖然此部分之犯行為想像競合犯
    ，應從一重論以加重詐欺取財罪，但想像競合犯本質為數罪
    ，在決定處斷刑時，仍應考慮輕罪之加重、減輕其刑之規定
    ，因為這樣才能比較何者為較重之刑，且決定輕罪封鎖效果
    之量刑下限），並依法先加重後減之。
　㈨被告如附表一編號A所示之加重詐欺取財犯行，最低之法定本
    刑甚重，詐欺集團成員騙取帳戶提領工具之目的，無非在於
    便於詐欺，且作為日後洗錢之工具，該財物本身的財產價值
    不高，本院考量被告於犯罪後坦承全部犯行，該人頭帳戶是
    其他詐欺集團成員詐得之後，再轉交給被告使用，被告就此
    部分犯行之參與程度不高，若判處最低度刑，實屬過重，有
    情輕法重之情形，爰依據刑法第59條之規定，減輕其刑，且
    依法先加重後減輕之。
　㈩爰審酌被告貪圖小利，不思以合法手段賺取財富，竟加入詐
    欺集團，擔任「車手」之角色，犯罪動機實屬可議，其將提
    領之詐欺款項，轉交給其他詐欺集團成員，形成金流斷點，
    進而掩飾、隱匿犯罪所得，造成後續追查困難，亦使詐欺集
    團得以確保不法利得，犯罪情節非輕，但被告於犯罪後坦承
    全部犯行，且已經與大部分被害人達成和解，賠償損失（詳
    如附表二，部分被害人經通知，並未到庭參與調解），可見
    被告於犯罪後積極彌補損害，另斟酌被告於本院審理時自述
    ：我的學歷是高中肄業，已婚，有3個小孩，小孩目前跟我
    太太生活，本件賠償金是我入監後家人幫我籌措的，我原本
    不想擔任車手，是受到朋友慫恿才參與的；請給我機會，從
    輕量刑，經過這次教訓，出獄後我會好好做，負起當父親的
    責任等語之教育程度、家庭生活狀況、犯罪動機及量刑意見
    ，辯護人表示：被告犯後態度良好，積極與被害人和解、賠
    償損失，被告尚有3名孩子要扶養，希望從輕量處應執行有
    期徒刑一年三月以下之刑期等詞之量刑意見，公訴人對於量
    刑並無意見，另考量本案被害人各別財產損害差異、和解情
    形、量刑意見等一切情狀，分別量處如附表一主文欄所示之
    刑。
　刑法第50條、第51條並未明文規定在個案中應該如何量定應
    執行之刑，對此，本院認為數罪併罰案件定應執行刑之目的
    在於「罪責原則」及「特別預防」之考量，刑罰之一般預防
    功能，將使行為人淪為「警惕世人」的工具（手段），侵害
    人性尊嚴（刑罰的一般預防功能在於立法者所設定的法定刑
    的本身），不應該在量刑或定應執行刑予以考慮，而經過此
    一特別之量刑程序，方能充分反應各行為整體之不法內涵，
    進而進行充分且不過度的罪責評價，尤其是各宣告刑對於行
    為人的刑罰意義，也應該充分考量行為人本身的人格特性及
    刑罰經濟原則，過重的刑罰反而無法達到教化之目的，更有
    可能違反比例原則。此外，本院亦認刑法第57條所規定之各
    款量刑事由，就同一事由在定應執行之刑時予以再次評價，
    並不違反「雙重評價禁止」，主要的理由在於兩者的制度目
    的不同，在決定宣告刑時，法院應該考量宣告刑之處遇是否
    合乎罪責原則與特別預防功能，在罪責框架基礎內決定具體
    刑度，但在決定應執行刑時，則是出於整體刑罰執行的考量
    ，行為人的人格罪責，已經在各罪宣告刑累加的上限下，作
    為得減輕應執行之刑之事由，尤其是行為人所犯數罪的犯罪
    特質，總和的累加觀察，更可以充分反應行為人的主觀法敵
    對意思，以及法益侵害的總體威脅程度。因而斟酌本案被告
    所犯，均屬洗錢、加重詐欺取財罪，罪質同一、犯罪手法雷
    同、犯罪時間相近，被告擔任車手，本案被害人達12位，整
    體財產法益侵害程度甚為嚴重，但被告犯後坦承全部犯行，
    並與多數被害人和解、賠償部分損失，另審酌上開被害人意
    見、量刑情狀與意見等一切情狀，定應執行之刑如主文所示
    。
三、關於沒收：
  ㈠犯罪工具：上開人頭帳戶之提領工具，並未扣案，本院考量
    此些帳戶業經凍結，無法繼續使用，不再具有充作人頭帳戶
    使用之危害性，已無預防再犯之必要，而此些提領工具僅為
    帳戶使用之表徵，本身價值低廉，基於比例原則之考量，爰
    不予宣告沒收、追徵（犯罪工具為裁量沒收）。
　㈡犯罪所得：被告於偵查中表示，其可賺取實際提領款項2％之
    報酬，但被告實際合法賠償之金額，高於本案不法利得，依
    據刑法第38條之1第5項之規定，不予宣告沒收、追徵。　
　㈢洗錢標的沒收：
  ⒈犯洗錢防制法第14條之罪，其所移轉、變更、掩飾、隱匿、
    收受、取得、持有、使用之財物或財產上利益，沒收之，同
    法第18條第1項前段定有明文。此一新增條文，擴大沒收的
    範圍，除了犯罪工具、犯罪所得的沒收外，亦兼及「被洗的
    錢」，以符合國際規範（可參考立法理由：修正第1項如下
    ：㈠FATF40項建議之第4項建議：各國應立法允許沒收洗錢犯
    罪行為人洗錢行為標的之財產）。
  ⒉但依刑法第11條規定：「本法總則於其他法律有刑罰、保安
    處分或沒收之規定者，亦適用之。但其他法律有特別規定者
    ，不在此限。」上開洗錢標的沒收的規定，雖然屬於特別法
    ，應該優先於刑法的適用，但關於被害人優先（刑法第38條
    之1第5項）、過苛條款（刑法第38條之2第3項），洗錢防制
    法沒有特別排除之明文，依據刑法第11條前段之規定，自得
    加以適用。
　⒊本案遭提領之洗錢標的並未扣案，本院考量被告並非詐騙集
    團的主要核心人物，所提領款項隨即全數交給上游成員，且
    領取的報酬不高，與洗錢標的金額甚有落差，若沒收洗錢標
    的，應屬過苛，經裁量後，依據刑法第38條之2第2項之規定
    ，應不予宣告沒收、追徵。　
四、關於移送併辦部分：臺灣彰化地方檢察署檢察官（109年度
    少連偵字第173號、109年度偵字第13124號）、臺灣高雄地
    方檢察署檢察官（109年度偵字第21825號）移請併辦部分，
    與已起訴、上開論罪部分，為事實上同一案件，本院自得予
    以審理。
五、依刑事訴訟法刑事訴訟法第273條之1第1項、第299條第1項
    前段，判決如主文。
本案經檢察官陳鼎文提起公訴、移送併辦（109年度少連偵字第1
73號），檢察官陳立興追加起訴、移送併辦（109年度偵字第131
24號），臺灣高雄地方檢察署檢察官吳韶芹提起公訴、移送併辦
（109年度偵字第21825號、110年度偵字第9877號、109年度偵字
第21825號），臺灣橋頭地方法院檢察署檢察官蔡婷潔提起公訴
（109年度偵字第13531號），檢察官陳昭蓉、吳皓偉到庭執行職
務。
中　　華　　民　　國　　111 　年　　7 　　月　　29　　日
                  刑事第五庭  法  官  陳德池
以上正本證明與原本無異。
如不服本判決應於收受判決後20日內向本院提出上訴書狀，並應
敘述具體理由。其未敘述上訴理由者，應於上訴期間屆滿後20日
內向本院補提理由書(均須按他造當事人之人數附繕本)「切勿逕
送上級法院」。
告訴人或被害人對於判決如有不服具備理由請求檢察官上訴者，
其上訴期間之計算係以檢察官收受判決正本之日期為準。
中　　華　　民　　國　　111 　年　　7 　　月　　29　　日
                             書記官  陳孟君

附錄論罪科刑法條全文：
中華民國刑法第339條之4第1項
犯第339條詐欺罪而有下列情形之一者，處1年以上7年以下有期
徒刑，得併科1百萬元以下罰金：
一、冒用政府機關或公務員名義犯之。
二、三人以上共同犯之。
三、以廣播電視、電子通訊、網際網路或其他媒體等傳播工具，
    對公眾散布而犯之。

洗錢防制法第14條第1項
有第二條各款所列洗錢行為者，處7年以下有期徒刑，併科新臺
幣5百萬元以下罰金。　　

附表一：
編號 詐騙過程 領卡/提款過程 主文 109年度原訴字第23號    A （被害人張林萱） 張林萱於109年4月1日某時許，在FB看到每月3,000元出租帳戶之資訊，張林萱誤信為真，於109年4月16日晚間9時許，將下列2個帳戶之存摺、金融卡（密碼已經依指示變更，此為其子之帳戶，平時由張林萱保管使用），寄至位於彰化縣○○市○○路0段000號之「全家超商金泰店」。 ⒈中華郵政0000000-0000000號帳戶（戶名：張忻愷） ⒉中華郵政0000000-0000000號帳戶（戶名：張忻皓） 詐欺集團成員蔡慶翰（已審結）於109年4月18日上午5時許，聽從「金蘋果」之指示，搭乘計程車（車牌號碼：000-0000號），前往「全家超商金泰店」，領取張林萱寄出之左列帳戶提領工具。之後，再前往彰化空軍一號，將之寄送往高雄市○○○路○○○○號客運，給詐欺集團之不詳成員收受，集團成員再轉交給甲○○。 甲○○犯三人以上共同詐欺取財罪，累犯，處有期徒刑八月。 1 （被害人李蕙瑄） 詐騙集團成員於109年4月19日下午4時26分許，撥打電話給李蕙瑄，佯稱係金石堂網站客服人員，因業務疏失，將李蕙瑄帳號提升為經銷商等級，將按月扣款5萬元，需操作ATM確認身份，李蕙瑄因而陷於錯誤，於同日下午5時27分許，以ATM匯款1萬5,985元，至張忻愷之中華郵政帳號00000000000000號帳戶內。 甲○○於下列時間、地點，持張忻愷、張忻皓之左列郵局帳戶金融卡，提領下述之金額： （張忻愷郵局帳戶） ⒈於109年4月19日下午4時15分許起，在位於高雄市○○區○○○路0號之國泰世華銀行四維分行，提領9萬9,000元。 ⒉於同日下午4時36分許起，在位於高雄市○○區○○○路000號之永豐商業銀行南高雄分行，提領3萬5,000元。 ⒊於同日下午5時56分許起，在位於高雄市○○區○○○路0號之彰化商業銀行苓雅分行，提領1萬6,000元。 （張忻皓郵局帳戶） ⒋於同日下午5時29分許起，在位於高雄市○○區○○○路0號之國泰世華銀行四維分行，提領14萬9,000元。 之後，甲○○將取得款項轉交給莊予恩（本院業已審結），再由莊予恩將款項另轉交給詐騙集團成員「黃瑋銘」。 甲○○犯三人以上共同詐欺取財罪，累犯，處有期徒刑一年一月。  2 （被害人謝忠益） 詐騙集團成員於109年4月19日下午2時27分許，撥打電話予謝忠益，佯稱係購物網人員，因之前購買面膜設定上有出錯，需操作ATM取消等語，謝忠益因而陷於錯誤，於同日下午4時22分許起，以ATM匯款5,000元至張忻愷上開中華郵政帳戶內。  甲○○犯三人以上共同詐欺取財罪，累犯，處有期徒刑一年一月。 3 （被害人賴怡君） 詐騙集團成員於109年4月19日下午3時22分許，撥打電話給賴怡君，佯稱係購物網人員，誤將賴怡君之卡片升級，必須每月消費幾千元才能保有權益，要找銀行處理帳號，否則帳戶內的錢會被銀行轉走等語，賴怡君因而陷於錯誤，於同日下午4時5分許起，至同日下此4時25分許，以ATM接續匯款共匯款12萬9,111元至張忻愷之同上中華郵政帳戶內，又於同日下午4時50分許至4時54分許，共匯款11萬9,880元，至張忻皓之中華郵政帳號00000000000000號帳戶內。  甲○○犯三人以上共同詐欺取財罪，累犯，處有期徒刑一年一月。 110年度訴字第76號    4 （被害人黃炳杰） 詐騙集團成員於109年4月19日下午3時52分許，撥打電話給黃炳杰，佯稱係露天拍賣網站、華南銀行客服人員，因刷錯條碼，將被自動扣款，須操作ATM解除設定等語，致黃炳杰陷於錯誤，依指示分別於同日下午6時31分許起，匯款6萬9,985元，至程清淋之中華郵政帳號00000000000000號帳戶內。 甲○○於109年4月19日下午6時47分至6時52分許，在位於高雄市○○區○○○路000號之日盛銀行前金分行，持程清淋之左列郵局帳戶金融卡接續提領9萬9,000元。 甲○○犯三人以上共同詐欺取財罪，累犯，處有期徒刑一年一月。 111年度訴字第144號（雄檢110偵9877、雄院110審金訴277）    5 （被害人乙○○） 詐騙集團成員於109年4月19日下午3時49分許，撥打電話給乙○○，佯稱為網路書店人員、信用卡公司人員，因作帳錯誤重複扣款，需解除信用卡鎖定等語，致乙○○陷於錯誤，依指示於同日下午5時20分許，匯款9,138元至黃麗珊之中華郵政股份有限公司帳號00000000000000號帳戶內。 甲○○於109年4月19日下午6時2分許，在位於高雄市○○區○○○路0號之彰化商業銀行苓雅分行，持黃麗珊左列郵局帳戶金融卡，提領9,000元。 甲○○犯三人以上共同詐欺取財罪，累犯，處有期徒刑一年一月。 111年度訴字第145號（雄檢110偵21825、雄院110審金訴278）    6 （被害人黃柏愷） 詐騙集團成員於109年4月19日某時許，撥打電話給黃柏愷，佯稱為網購賣家、中國信託商業銀行人員，因下單錯誤，需操作網路銀行銷單等語，致黃柏愷陷於錯誤，依指示於同日下午2時38分許，匯款9萬9,999元至鍾亞璇之合作金庫商業銀行帳號000-0000000000000號帳戶內，又接續於同日下午3時15分許，匯款2萬9,989元至鍾亞璇之中國信託商業銀行帳號000-000000000000號帳戶內。 ⒈甲○○於109年4月19日下午14時45分許起，在位於高雄市苓雅區四維四路之聯邦商業銀行苓雅分行，持鍾亞璇左列合作金庫金融卡，接續提領合計9萬9,000元。 ⒉甲○○於109年4月19日下午3時23分許，在位於高雄市○○區○○○路000號之高雄第三信用合作杜苓雅分社，持鍾亞璇左列中國信託金融卡，接續提領合計5萬9,000元。 ⒊甲○○於109年4月19日下午3時，在上址聯邦商業銀行苓雅分行，持鍾亞璇左列中國信託金融卡，提領1萬3,000元。  甲○○犯三人以上共同詐欺取財罪，累犯，處有期徒刑一年二月。 7 （被害人劉啟聖） 詐騙集團成員於109年4月19日某時許，撥打電話給劉啟聖，佯稱為露天拍賣賣家，需操作ATM解除取消訂單等語，致劉啟聖陷於錯誤，依指示於同日下午3時19分許、3時33分許，共計匯款4萬2,988元至鍾亞璇之上開中國信託帳戶內。  甲○○犯三人以上共同詐欺取財罪，累犯，處有期徒刑一年一月。 8 （被害人呂偲廷） 詐騙集團成員於109年4月19日下午4時24分許，撥打電話給呂偲廷，佯稱為小三美日客服、郵局人員，因訂購包裹操作錯誤，將重複扣款，需操作ATM解除取消訂單等語，致呂偲廷陷於錯誤，依指示於同日下午4時24分許，匯款2萬9,989元至鍾亞璇上開合作金庫帳戶內。 甲○○於109年4月19日下午4時27分許，在位於高雄市○○區○○○路00號之高雄銀行南高雄分行，持鍾亞璇左列合作金庫金融卡，接續提領共計3萬元。  甲○○犯三人以上共同詐欺取財罪，累犯，處有期徒刑一年一月。 111年度訴字第241號（橋檢109偵13531、橋院110審金訴166）    9 （被害人蘇桂玉） 詐騙集團成員於109年4月16日下午6時15分許，撥打電話給蘇桂玉，佯稱為金石堂客服、銀行人員，因訂單設定錯誤將造成重複扣款，需操作ATM解除取消交易等語，致蘇桂玉陷於錯誤，依指示而接續匯款如下： ⒈於同日晚間7時45分、46分許、9時8分許、36分許，匯款2萬9,986元、2萬9,986元、3萬元、2萬9,989元，至曾守謙之中國信託商業銀行帳號000-000000000000號帳戶內。 ⒉於同日晚間9時22分許至35分許，匯款4萬9,987元、4萬9,987元、998元、2萬1,988元至張世曦中華郵政帳號000-00000000000000號帳戶內。 ⒊於同日晚間10時11分許、13分許許，匯款4萬9,987元、4萬2,123元至陳毅閔中華郵政帳號000-00000000000000號帳戶內。 ⒋於同日晚間10時30分許，匯款9萬9,899元至謝沛儀之玉山銀行000-0000000000000號帳戶內。 ⒈甲○○於109年4月16日晚間7時56分許、9時54分許，在位於高雄市○○區○○○路00號之中國信託博愛分行，持曾守謙左列合作中國信託金融卡，接續提領共計12萬元。 ⒉甲○○於109年4月16日晚間9時43分至44分許，在位於高雄市○○區○○○路000號之陽信銀行左營分行，持張世曦左列中華郵政金融卡，接續提領共計8萬元。 ⒊甲○○於109年4月16日晚間9時47分至50分許，在位於高雄市○○區○○○路000號之臺灣銀行北高雄分行，持張世曦左列中華郵政金融卡，接續提領共計7萬元。 ⒋甲○○於109年4月16日晚間10時32分至49分許，在上址中國信託博愛分行，持謝沛儀左列玉山銀行金融卡，接續提領共計9萬9,000元。 ⒌甲○○於109年4月16日晚間10時58分至11時許，在位於高雄市○○區○○○路000號之高雄銀行總行營業部，持陳毅閔左列中華郵政金融卡，接續提領共計9萬2,000元。 甲○○犯三人以上共同詐欺取財罪，累犯，處有期徒刑一年一月。 10 （被害人林柔妤） 詐騙集團成員於109年4月16日晚間8時44分許，撥打電話給林柔妤，佯稱為ABC MART官網客服、銀行人員，因資料建檔錯誤將重複扣款，需依指示操作ATM取消等語，致林柔妤陷於錯誤，依指示於同日晚間9時22分許、24分許、28分許，匯款9,989元、9,989元、7,099元至上開張世曦之中華郵政帳戶內。  甲○○犯三人以上共同詐欺取財罪，累犯，處有期徒刑一年一月。 11 （被害人張智翔） 詐騙集團成員於109年4月16日下午6時18分許，撥打電話給張智翔，佯稱為力大圖書客服、中華郵政人員，因重複下訂，需依指示操作ATM取消交易等語，致張智翔陷於錯誤，依指示於同日晚間10時8分許，匯款2萬9,980元至鄭浩之中華郵政帳號000-00000000000000號帳戶內。 甲○○於109年4月16日晚間10時17分許、32分許，在上址臺灣銀行北高雄分行，持鄭浩左列中華郵政金融卡，接續提領共計2萬9,000元。 甲○○犯三人以上共同詐欺取財罪，累犯，處有期徒刑一年一月。 
附表二：
編號 被害人 和解情形 109年度原訴字第23號   1 李蕙瑄  ⒈被告聯繫被害人李蕙瑄未獲回應。 ⒉匯款1萬5,985元至被害人李蕙瑄之臺北富邦銀行000-0000000000000000號帳戶內，匯款後以簡訊通知被害人李蕙瑄。 2 謝忠益  ⒈111年5月30日以5,000元和解。 ⒉已全數清償。 3 賴怡君  ⒈111年5月26日以5萬元和解。 ⒉已全數清償。 110年度訴字第76號   4 黃炳杰  ⒈本院110年度彰司刑移調字第149號。 ⒉和解金額：7萬元 。 ⒊給付方式：110年5月起按月給付5,000元。 ⒋迄111年6月15日，已清償5萬5,000元　。 111年度訴字第144號   5 乙○○ ⒈110年11月10日以9,138元和解。 ⒉已全數清償。 111年度訴字第145號   6 黃柏愷 無。 7 劉啟聖  ⒈110年2月15日以4萬3,000元和解。 ⒉已全數清償。 8 呂偲廷  ⒈110年11月10日以1萬5,000元和解。 ⒉已全數清償。 111年度訴字第241號   9 蘇桂玉  ⒈橋頭地院110年度彰司刑移調字第151號。 ⒉和解金額：43萬4,930元 。 ⒊給付方式： ⑴110年10月8日前給付10萬4,930元。 ⑵110年11月10日、12月10日、111年1月10日各給付1萬元。 ⑶111年2月10日起，按月給付2萬元至清償30萬元止。 ⒋迄111年6月15日，已清償17萬4,930元。 10 林柔妤  ⒈110年11月10日以2萬7,000元和解。 ⒉已全數清償。 11 張智翔  ⒈110年11月11日以3萬元和解。 ⒉已全數清償。